# Citações bibliográficas com knitr

```{r bibsetup, echo=FALSE, message=FALSE, warning=FALSE}
library(knitcitations)
cite_options(citation_format = "text",
             style = "html",
             hyperlink = TRUE)
```

Citações bibliográficas podem ser feitas em documentos Markdown através
do pacote knitcitations, usando arquivos no formato BibTeX (`.bib`), o
mesmo utilizado em documentos LaTeX.

Instalar o pacote:

```{r eval=FALSE}
library(devtools)
install_github("cboettig/knitcitations")
```

Ler um arquivo `.bib` do LaTeX

```{r}
library(knitcitations)
bib <- read.bibtex("walmes.bib")
```

Confere os nomes das referências neste arquivo:

```{r}
names(bib)
```

Para citar, por exemplo, as referências com as tags `Zeviani2014` e
`Bonat2011`, usamos a função `citep()` dessa forma:
`citep(bib[["Zeviani2014"]])` que gera `r citep(bib[["Zeviani2014"]])` e
`citep(bib[["Bonat2011"]])` que gera `r citep(bib[["Bonat2011"]])`.

O formato das referências pode ser controlado pela função
`cite_options()`, que neste documento foi configurado da seguinte forma:

```{r eval=FALSE}
cite_options(citation_format = "text",
             style = "html",
             hyperlink = TRUE)
```

## Referências

A lista de referências citadas pode ser incluida no final do texto com a
função `bibliography()`, que permite também modificar o estilo de
apresentação da lista e a ordem da lista. Mais detalhes em
`?bibliography`.

```{r results="asis", echo=1}
bibliography()
cleanbib()
```
