---
output:
  knitrBootstrap::bootstrap_document:
    title: "Documentos com knitrBootstrap"
    theme: Spacelab
    highlight: Zenburn
    theme.chooser: TRUE
    highlight.chooser: TRUE
---

```{r setup, include=FALSE}
opts_chunk$set(comment = NA,
               bootstrap.panel = TRUE)
```

# Usando knitrBootstrap

Instalar [`knitrBootstrap`](https://github.com/jimhester/knitrBootstrap)
e carregar os pacotes

```{r, eval=FALSE}
library(knitr)
library(knitrBootstrap)
library(rmarkdown)
```

Colocar como YAML fron-matter

```
---
output:
  knitrBootstrap::bootstrap_document:
    title: "Documentos com knitrBootstrap"
    theme: Spacelab
    highlight: Zenburn
    theme.chooser: TRUE
    highlight.chooser: TRUE
---
```

Escreva o arquivo `Rmd` e renderize com

```{r, eval=FALSE}
render("arquivo.Rmd", "knitrBootstrap::bootstrap_document")
```

E veja a mágica acontecer!

## Mais testes

Fazendo um teste com knitrBootstrap. Uma lista:

* um item
* dois itens
* três itens

### Um sub-sub-heading

E mais uma lista:

1. um
2. dois
3. três

## Códigos do R

Teste com códigos

```{r}
x <- rnorm(100)
y <- runif(100)
x
```

```{r}
plot(x,y)
```

## Mais gráficos

Mais um gráfico para testar o zoom

```{r}
hist(x)
```
